臺灣高等法院刑事裁定　　　　　　　　 100年度抗字第1445號
抗 告 人即
再審聲請人　林亨達
上列抗告人因聲請再審案件，不服臺灣臺北地方法院中華民國10
0年11月24日裁定（100年度聲再字第58號），提起抗告，本院裁
定如下：
    主  文
抗告駁回。
    理  由
一、聲請再審意旨略以：聲請人即受判決人林亨達因詐欺案件，
    經原審於民國96年2月27日以95年度訴字第598、2063號協商
    程序判決判處有期徒刑4月確定。惟聲請人乃因同案被告連
    惟新於本案審判期間向其私下表示，佯稱:會事後補償或幫
    其繳納易科罰金所需金額，請其向法院表示認罪等語。致其
    不疑有他，陷於錯誤，乃向法院表示認罪，事後連惟新未依
    約定補償或替其繳納罰金，致其入監服刑。本案聲請人從頭
    至尾僅係擔任連惟新所設立公司之人頭負責人，也只為連惟
    新前往國稅局領過一次營利事業統一發票，對連惟新之詐騙
    行為其自始均不知情，本件符合刑事訴訟法第421條所稱「
    重要證據漏未審酌」之情形，爰依法聲請再審云云。
二、原裁定意旨略以：本件聲請人聲請再審，雖提出刑事聲請再
    審狀，惟聲請人並未附具上開原判決之繕本，其聲請再審之
    程式顯有欠缺，且屬無從補正，是聲請人所為上開聲請，其
    程序自屬違背規定，應予駁回。
三、抗告意旨略以：已依駁回理由附具繕本，請法院再審本案之
    主謀，協助還聲請人即抗告人清白云云。
四、按聲請再審應以再審書狀，敘述理由，附具原判決之繕本及
    證據，提出於管轄法院為之，刑事訴訟法第429條定有明文
    ，此為法定程式，如有違背者，法院自應依同法第433條規
    定，以裁定駁回其再審之聲請。又刑事訴訟法再審編並無準
    用同法第三編有關上訴之規定，自難謂此種訴訟程式之欠缺
    ，法院應先命為補正（參照最高法院88年度台抗字416號裁
    定意旨）。茲查，本件抗告人即聲請人林亨達對臺灣臺北地
    方法院所為95年度訴字第598、2063號協商確定判決聲請再
    審，惟並未附具原確定判決之繕本，此經本院核閱聲請人於
    原審法院所提「刑事聲請再審狀」無訛，其聲請再審之程序
    顯於法未合，揆諸前開說明，此種訴訟程式之欠缺，法院亦
    毋庸先命為補正。至聲請人縱於抗告程序中補呈原確定判決
    繕本，究亦難阻其聲請再審之違法性，該訴訟程式之欠缺，
    亦非在抗告程序所得補正，如確具有聲請再審之理由，只能
    另行依法聲請（最高法院71年台抗字第337號判例亦可參照
    ）。綜上，原審法院認聲請人之聲請再審程式顯有欠缺，因
    而裁定駁回聲請人之再審聲請，本院核其認事用法均無不合
    。聲請人提起本件抗告，指摘原裁定不當，為無理由，應予
    駁回。
據上論斷，應依刑事訴訟法第412條，裁定如主文。
中    華    民    國   100    年    12    月    20    日
                  刑事第二十庭      審判長法  官  楊力進
                                          法  官  林海祥
                                          法  官  詹駿鴻
以上正本證明與原本無異。
不得再抗告。
                                          書記官  梁淑時
中    華    民    國   100    年    12    月    20    日